# 请教陈版，新准则下EPC项目收入成本毛利确认问题

提问人：heap_wzh 时间：2018-09-26 15:38:53
请教陈版，我公司为设计单位，承接EPC项目（假设合同额 1000 万），采购及施工均外包（假设预计分包成本 800 万），我公司只负责设计+施工监督管理（假设预计这部分成本 100 万）,假设预计总成本 900 万。 现我公司已完成设计工作，实际发生成本 50 万，施工外包发生成本 120 万，采用投入法确认收入：
方式一： 履约进度=50/(900-800）=50% 确认收入=（1000-800）*50%+120=220 确认成本=（900-800）*50%+120=170 确认毛利=50
方式二： 履约进度=50/(900-120)=6.41% 确认收入=（1000-120）*6.41%+120=176.41 确认成本=（900-120）*6.41+120=170确认毛利=6.41
方式三： 履约进度=（50+120）/900=18.89% 确认收入=1000 18.89%=188.89 确认成本 =900 18.89%=170 确认毛利=18.89我觉得履约进度应该是用第一种方式确定比较合适，因为实质上我公司实现利润是通过设计和施工监督管理服务，遂对于我公司来说，履约进度就应该是针对设计和施工监督管理来算履约进度。
您觉得该如何做比较好？

回答人：chenyiwei
你这里的“方式一”是准备使用新准则下的“调整投入法”？这种方式仅适用于已发生的成本与企业履行履约义务的进度不成比例的情形。在这种情况下，在采用成本法确定履约进度时需要进行适当调整，通常仅以已发生的成本为限确认收入。例如，对于施工中尚未安装、使用或耗用的商品（本段的商品不包括服务）或材料成本等，当企业在合同开始日就预期将能够满足下列所有条件时，应在采用成本法确定履约进度时不包括这些成本：  该商品或材料不可明确区分，即不构成单项履约义务；  客户先取得该商品或材料的控制权，之后才接受与之相关的服务；  该商品或材料的成本相对于预计总成本而言是重大的；以及  企业自第三方采购该商品或材料，且未深入参与其设计和制造，对于包含该商品的履约义务而言，企业是主要责任人。 在你的案例中，不满足“客户先取得该商品或材料的控制权，之后才接受与之相关的服务”的条件，在此情况下如采用“调整投入法”。会不恰当地在合同前期多确认毛利。因此个人还是倾向于采用第三种方法确认履约进度、收入和成本。

提问人：heap_wzh 时间：2018-09-27 11:16:34
但采用第三种方式还有个问题就是，我公司前期跟业主结算设计阶段款项（清单计价，进入工程结算科目），但实际投入的成本比较少（设计阶段主要就是人工、差旅、电脑和软件摊销什么的，进入工程施工-合同成本科目），如采用第三种方式确认主营业务收入和主营业务成本，将在很长一段时间内，真实毛利和确认的毛利之间差距较大...

回答人：chenyiwei
这就是履约进度的计算问题了。如果按成本比例作为履约进度的计算依据，应不会有重大差异的。